臺灣臺中地方法院民事判決
111年度中簡字第1951號
原      告  馬紹新  

被      告  袁志誠  



上列當事人間損害賠償事件，原告提起附帶民事訴訟請求侵權行
為損害賠償（110年度中簡附民字第35號），由本院刑事庭裁定
移送前來，本院於民國111年10月12日言詞辯論終結，判決如下
：
    主    文
被告應給付原告新臺幣30,000元，及自民國111年9月21日起至清
償日止，按週年利率百分之5計算之利息。
原告其餘之訴駁回。
本判決原告勝訴部分得假執行。
    事 實 及 理 由
一、原告主張：原告因被告傷害行為造成生殖器官受損及嚴重挫
    傷，原告小便亦會疼痛，至今無法工作，內心痛苦，請求被
    告賠償其精神上所受損害等；並聲明：被告應給付原告新臺
    幣（下同）20萬元，及自起訴狀繕本送達翌日起至清償日
    止，按年息百分之5計算之利息。
二、被告則以：原告所述與實情不符，當時原告與江明峰在石椅
    處喝酒，原告開口說「大哥，弄一把槍給我」，我說我沒有
    那種東西，並用手指指尖指著被告的下體稱我們男人都有，
    指尖稍微碰到而已，我說造成被告的不舒服可以道歉，江明
    峰稱拿個200元就可以了，他們喝酒我就離開了，警察局監
    器視有拍到，可以證明被告的清白等詞；並聲明：駁回原告
    之訴。
三、得心證之理由：
  ㈠按刑事訴訟判決所認定之事實，固非當然有拘束民事訴訟判
　　決之效力，但民事法院調查刑事訴訟原有之證據，而斟酌其
　　結果以判斷事實之真偽，並於判決內記明其得心證之理由，
　　即非法所不許（最高法院民國49年臺上字第929號、67年臺
    上字第2674號裁判意旨可資參照）；是本院自得調查刑事訴
    訟中原有之證據，斟酌其結果以判斷其事實，合先敘明。
　㈡原告主張其因被告傷害行為受有下體生殖器傷害之情，業據
    其提出診斷證明書可稽（本院卷第41頁），並經本院111年
    度中簡字第691號刑事判決被告犯傷害罪，處拘役20日在案
    （本院卷第15-21頁）。且本院依職權調閱上開刑事卷宗（
    含本院111年度簡上字第231號），核查被告經刑事判決認定
    之犯罪事實係「被告於110年8月23日10時50分許，在臺中市
    ○區○○○街00號對面，基於傷害人身體之犯意，以腳踢及徒手
    毆打之方式，傷害原告之生殖器6至7下，致受有外生殖器官
    挫傷之傷害」，除以原告指訴及證人江明峰證述之情節相符
    外，尚以原告於案發後由臺中市政府消防局執行緊急救護勤
    務，送往臺中醫院治療確認受有外生殖器官挫傷，核與原告
    指稱被告以徒手或腳傷害其生殖器數下所造成之傷勢相合；
    且本院審認原告所受外生殖器官挫傷之傷害，非僅由被告以
    指尖稍微碰到所致，是被告抗辯原告所述與事實不符之詞，
    並非可採，原告主張其因被告以腳踢或徒手傷害其生殖器之
    行為，堪信為真實。
　㈢按不法侵害他人之身體、健康者，被害人雖非財產上之損害
    ，亦得請求賠償相當之金額，民法第195條第1項定有明文。
    次按非財產上損害之慰撫金數額，究竟若干為適當，應斟酌
    兩造身分、地位、經濟狀況、加害程度及其他各種情形，俾
    為審判之依據（最高法院86年度臺上字第511號、第3537號
    判決意旨參照）。本件被告不法侵害原告之身體，致受有外
    生殖器官挫傷之傷害，業已認定如前㈡所述，依上開規定，
    原告精神上確受有相當程度之損害，其據此請求被告賠償精
    神慰撫金，係屬有據。查原告係高中（職）畢業，工作係臨
    時工，收入不定約月薪3-4萬元，名下並無財產；被告係高
    工畢業，6年前自郵局退休，每月固定退休金約3萬初元，名
    下無財產等情，經兩造當庭陳稱在卷，並有個人戶籍資料、
    稅務電子閘門所得調件明細表在卷可查，本院審酌上情，及
    被告傷害原告之情節、原告所受身體上及精神上之痛苦程度
    等一切情狀，認原告請求賠償非財產上損害即精神慰撫金20
    萬元，尚屬過高，應核減為3萬元，方屬公允，逾此部分之
    請求則不應准許。
  ㈣末按給付無確定期限者，債務人於債權人得請求給付時，經
    其催告而未為給付，自受催告時起，負遲延責任，其經債權
    人起訴而送達訴狀者，與催告有同一之效力；遲延之債務，
    以支付金錢為標的者，債權人得請求依法定利率計算之遲延
    利息；應付利息之債務，其利率未經約定，亦無法律可據者
    ，週年利率為百分之5 ，民法第229條第2項、第233條第1 
    項前段、第203條分別定有明文。本件原告對被告之侵權行
    為損害賠償債權，屬無確定期限之給付，原告提起本件刑事
    附帶民事訴訟，起訴狀繕本於111年9月20日公示送達被告（
    本院卷第37-39頁），即被告自該送達翌日起負遲延責任；
    是以原告請求被告給付自刑事附帶民事起訴狀繕本送達翌日
    即111年9月21日起至清償日止，按週年利率百分之5計算之
    利息，係屬有據。
  ㈤從而，原告依侵權行為損害賠償之法律關係，請求被告付3萬
    元，及111年9月21日起至清償日止，按週年利率百分之5 計
    算之利息，為有理由，應予准許；逾此範圍之請求，即非有
    據，應予駁回。本件事證已臻明確，兩造其餘攻擊防禦之方
    法及聲請調查之事項，核與判決之結果不生影響，無庸逐一
    論究、調查，併此敘明。　
四、本判決原告勝訴部分，係適用簡易訴訟程序所為被告敗訴之
    判決，依民事訴訟法第389 條第1 項第3 款之規定，應依職
    權宣告假執行。　　
五、原告提起本件刑事附帶民事訴訟，由本院刑事庭依刑事訴訟
    法第504條第1項規定，裁定移送前來，依同條第2項規定免
    繳納裁判費，且於本院審理期間未有其他訴訟必要費用，爰
    無庸為訴訟費用負擔之諭知，併予敘明
中　　華　　民　　國　　111 　年　　10　　月　　28　　日
                  臺灣臺中地方法院臺中簡易庭
                                  法　官　楊嵎琇
以上為正本係照原本作成。
如不服本判決，應於送達後20日內，向本院提出上訴狀並表明上
訴理由，如於本判決宣示後送達前提起上訴者，應於判決送達後
20日內補提上訴理由書（須附繕本）。如委任律師提起上訴者，
應一併繳納上訴審裁判費。
中　　華　　民　　國　　111 　年　　10　　月　　28　　日
                                  書記官  許千士